lexc/ichain.lexc
Multichar_Symbols @P.VAR.ON@ @P.VA.ON@ @P.DAR.ON@ @P.BAR.ON@ @P.BAZ.ON@ @P.FARA.ON@ @R.VAR@ @R.VA@ @R.DAR@ @R.BAR@ @R.BAZ@ @R.FARA@ @P.VAY.ON@ @R.VAY@ @P.PA.ON@ @R.PA@ @D.PA@ @P.TINTER.ON@ @D.TINTER@ @P.NEGAH.ON@ @R.NEGAH@ @P.FORMAL.ON@ @D.FORMAL@ @C.FORMAL@ @P.LONEINFSTEM.ON@ @D.LONEINFSTEM@ @P.VAR.ON@ @R.VAR@ @P.FORU.ON@ @R.FORU@ @R.FORMAL@ @P.IMPERATIVE.ON@ @D.IMPERATIVE@ @R.IMPERATIVE@ @P.ALLIMPER.ON@ @R.ALLIMPER@ @D.ALLIMPER@ @D.LONEFRMSTEM@ @P.LONEFRMSTEM.ON@ @P.CMPIMPERFECT.ON@ @R.CMPIMPERFECT@ @D.CMPIMPERFECT@ @D.TWOSIDED@ @P.TWOSIDED.ON@

LEXICON Root
@P.VAR.ON@ور+:@P.VAR.ON@ور* iChainVHub;
@P.VA.ON@وا+:@P.VA.ON@وا* iChainVHub;
@P.DAR.ON@در+:@P.DAR.ON@در* iChainVHub;
@P.BAR.ON@بر+:@P.BAR.ON@بر* iChainVHub;
@P.BAZ.ON@باز+:@P.BAZ.ON@باز* iChainVHub;
@P.FARA.ON@فرا+:@P.FARA.ON@فرا^ iChainVHub;!!!!corpus
@P.VAY.ON@وای+:@P.VAY.ON@وای* iChainVHub;!!!!corpus
@P.VAY.ON@وا+:@P.VAY.ON@وا* iChainVHub;!!!!corpus
@P.PA.ON@پا+:@P.PA.ON@پا* iChainVHub;!!!!corpus-only-formal-imperative
@P.NEGAH.ON@نگه+:@P.NEGAH.ON@نگه^ iChainVHub;
@P.FORU.ON@فرو+:@P.FORU.ON@فرو^ iChainVHub; !!!!!!!!!!!!!!!!!newnew

LEXICON Tintv
@P.TINTER.ON@+ت:@P.TINTER.ON@*ت iObjectClitic;

LEXICON theEnd
@R.FORMAL@+رسمی:@R.FORMAL@0 #;

LEXICON presZar
@R.BAZ@ذار@R.BAZ@ ipres;
LEXICON ImperZar
@R.BAZ@ذار@R.BAZ@ iImperInfl;

LEXICON iChainVHub
iChainVB;
منفی+:ن* iChainVB;
: iChainImpSubj;
!!!!!!!!!!!!!!!!!Iregularities!!!!!!!!!!!!!!!!!!!!!past
@R.BAZ@منفی+ف.م.س=ذاشت:@R.BAZ@ن*ذاشت ipast; !! منفی گذشته ساده - نذاشت
@R.BAZ@ف.م.ا=ذاشت:@R.BAZ@می*ذاشت ipast; !! گذشته استمراری - می ذاشت
@R.BAZ@منفی+ف.م.ا=ذاشت:@R.BAZ@ن*می*ذاشت ipast; !! منفی گذشته استمراری - نمی ذاشت
@R.BAZ@منفی+ف.م.ن=ذاشت:@R.BAZ@ن*ذاشت iPrPInfl; !! منفی ماضی نقلی - نذاشته
@R.BAZ@ف.م.ن.م=ذاشت:@R.BAZ@می*ذاشت NaghliMostamer; !! ماضی نقلی مستمر - می ذاشته
@R.BAZ@منفی+ف.م.ن.م=ذاشت:@R.BAZ@ن*می*ذاشت NaghliMostamer; !! منفی ماضی نقلی مستمر - نمی ذاشته
!!!!!!!!!!Iregularities!!!!!!!!!!!!!!!!Imperative 2nd person
!!@R.DAR@امری=برو+مفرد:@R.DAR@رو #;
!!@R.DAR@منفی+امری=نرو+مفرد:@R.DAR@ن*رو #;!! رسمی آن موجود است
@R.PA@امری=شو+مفرد:@R.PA@شو #;
@R.PA@امری=بشو+مفرد:@R.PA@ب*شو #;
@R.PA@منفی+امری=نشو+مفرد:@R.PA@ن*شو #;
@R.VAY@امری=ستا+مفرد:@R.VAY@ستا #;
@R.VAY@منفی+امری=نستا+مفرد:@R.VAY@ن*ستا #;
@R.VAY@امری=سا+مفرد:@R.VAY@سا #;
@R.VAY@منفی+امری=نسا+مفرد:@R.VAY@ن*سا #;
@R.VA@منفی+ف.ح.ا=د:@R.VA@ن*می×د NoInformalInflection;
@R.DAR@امری=ا+مفرد:@R.DAR@ا theEnd;
@R.DAR@امری=ا+مفرد:@R.DAR@بی*ا theEnd;
@R.DAR@منفی+امری=ا+مفرد:@R.DAR@نی*ا theEnd;
@R.BAR@امری=ا+مفرد:@R.BAR@ا theEnd;
@R.BAR@امری=ا+مفرد:@R.BAR@بی*ا theEnd;
@R.BAR@منفی+امری=ا+مفرد:@R.BAR@نی*ا theEnd;
!!!!!!فعل استثنای مضارع وادادن!!!!!!!!!!!!!!
@R.VA@امری=ده+مفرد:@R.VA@ب*ده theEnd;
@R.VA@منفی+امری=ده+مفرد:@R.VA@ن*ده theEnd;
@R.VA@امری=د:@R.VA@بد ImpersecondIREG;
@R.VA@منفی+امری=د:@R.VA@ند ImpersecondIREG;
@R.VA@التزامی=د:@R.VA@بد NoInformalInflection;
@R.VA@منفی+التزامی=د:@R.VA@ند NoInformalInflection;
@R.VA@ف.ح.ا=د:@R.VA@می×د NoInformalInflection;


LEXICON NaghliMostamer
@P.CMPIMPERFECT.ON@:@P.CMPIMPERFECT.ON@ iPrPInfl;

LEXICON iChainImpSubj !!!! فعل های امری و التزامی غیر رسمی
@P.IMPERATIVE.ON@امری=:@P.IMPERATIVE.ON@ب* iChainImper; !!!! در بیار -  باز بذار - فعل امری
@P.IMPERATIVE.ON@امری=:@P.IMPERATIVE.ON@ iChainImper; !!!! در بیار -  باز بذار - فعل امری
@P.IMPERATIVE.ON@امری=:@P.IMPERATIVE.ON@ iChainSelfImper; !!!! ور دار - وایسا - فعل امری
التزامی=:ب* iChainVpresSub; !!!! در بیارم - باز بذارم - فعل التزامی
التزامی=:0 iChainVpresSub; !!!! در بیارم - باز بذارم - فعل التزامی
التزامی=:0 iChainVpresSelfSub; !!!! ور دارم - وایسم - فعل التزامی
@P.IMPERATIVE.ON@منفی+امری=:@P.IMPERATIVE.ON@ن* iChainImper; !!!! در نیار -  باز نذار - فعل امری
@P.IMPERATIVE.ON@منفی+امری=:@P.IMPERATIVE.ON@ن* iChainSelfImper; !!!! ور ندار - واینسا - فعل امری
منفی+التزامی=:ن* iChainVpresSub; !!!! در نیارم - باز نذارم - فعل التزامی
منفی+التزامی=:ن* iChainVpresSelfSub; !!!! ور ندارم - واینسم - فعل التزامی
!!!!!!!!!!Iregularities!!!!!!!!!!!!!!!!Imperative- Subjunctive zar
@P.IMPERATIVE.ON@امری=:@P.IMPERATIVE.ON@ب* ImperZar;
@P.IMPERATIVE.ON@منفی+امری=:@P.IMPERATIVE.ON@ن* ImperZar;
التزامی=:ب* presZar;
منفی+التزامی=:ن* presZar;
!!!!!!!!!!!!!!!Iregularities!!!!!!!!!!!!present progressive
ف.ح.ا=:می× presZar;
منفی+ف.ح.ا=:ن*می× presZar;

LEXICON NoInformalInflection
@P.LONEINFSTEM.ON@:@P.LONEINFSTEM.ON@ ipresInTrans;

LEXICON iChainVpresSub 
!!!!@R.VAR@ا@R.VAR@ iALEFpresInTrans;
@R.DAR@ار@R.DAR@ ipres;!!!!duplicate
@R.DAR@ا@R.DAR@ iALEFpresInTrans;
@R.BAZ@رسون@R.BAZ@ ipres;
@R.BAZ@خون@R.BAZ@ ipres;
@R.FARA@خون@R.FARA@ ipres;!!!!corpus
@R.PA@ش@R.PA@ NoInformalInflection;!!!!duplicate
@R.DAR@ر@R.DAR@ NoInformalInflection;!!!!duplicate
@R.VAR@ر@R.VAR@ NoInformalInflection;!!!!!!!!!!!!!!!!!newnew
@R.VA@ر@R.VA@ NoInformalInflection;!!!!!!!!!!!!!!!!!!!!!newnew
@R.FORU@ر@R.FORU@ NoInformalInflection;!!!!!!!!!!!!!!!!!newnew
@R.DAR@فت@R.DAR@ ipresInTrans;!!!!!!!!!!!!!!!!!!!!!newnew
@R.DAR@وفت@R.DAR@ ipresInTrans;!!!!!!!!!!!!!!!!!!!!!newnew
!!!!!!!!!!!!!!!
@R.BAR@ا@R.BAR@ ALEFpresInTrans;
@R.BAR@آر@R.BAR@ pres;
@R.BAR@افراز@R.BAR@ pres;
@R.BAR@افروز@R.BAR@ pres;
@R.BAR@انداز@R.BAR@ pres;
@R.BAR@انگیز@R.BAR@ pres;
@R.BAR@گزین@R.BAR@ pres;
@R.BAR@تاب@R.BAR@ presInTrans;
@R.BAZ@شناس@R.BAZ@ pres;
@R.FARA@خوان@R.FARA@ pres;!!!!corpus
@R.DAR@آور@R.DAR@ pres;!!!!!!!!!!!!!!!!!!!!!!!!!!!new
!!!!@R.DAR@آ@R.DAR@ ALEFpresInTrans;!!!!!!!!!!!!!!!!!!!!!!!!!!!new
@R.DAR@مان@R.DAR@ presInTrans;!!!!!!!!!!!!!!!!!!!!!!!!!!!new
@R.BAZ@گذار@R.BAZ@ pres;!!!!!!!!!!!!!!!!!!!!!!!!!!!!!!!!!new
@R.BAZ@رسان@R.BAZ@ pres;!!!!!!!!!!!!!!!!!!!!!!!!!!!!!!!!!new
@R.BAZ@خوان@R.BAZ@ pres;!!!!!!!!!!!!!!!!!!!!!!!!!!!!!!!!!new
@R.BAR@تابان@R.BAR@ pres;!!!!!!!!!!!!!!!!!!!!!!!!!!!new
@R.DAR@رو@R.DAR@ PresNotForInformalThirdPerson;!!!!!!!!!!!!!!!!!!!!!!!!!new
@R.VAR@رو@R.VAR@ PresNotForInformalThirdPerson;!!!!!!!!!!!!!!!!!newnew
@R.VA@رو@R.VA@ PresNotForInformalThirdPerson;!!!!!!!!!!!!!!!!!!!!!newnew
@R.FORU@رو@R.FORU@ PresNotForInformalThirdPerson;!!!!!!!!!!!!!!!!!newnew
@R.DAR@افت@R.DAR@ presInTrans;!!!!!!!!!!!!!!!!!!!!!newnew
@R.DAR@یاب@R.DAR@ pres;!!!!!!!!!!!!!!!!!!!!!newnew

LEXICON PresNotForInformalThirdPerson
@P.LONEFRMSTEM.ON@:@P.LONEFRMSTEM.ON@ presInTrans;

LEXICON iChainVpresSelfSub
@R.VAR@دار@R.VAR@ ipres;
@R.VA@مون@R.VA@ ipresInTrans;
@R.DAR@مون@R.DAR@ ipresInTrans;
@R.BAR@گردون@R.BAR@ ipres;
@R.BAR@تابون@R.BAR@ ipres;
@R.BAZ@نمایون@R.BAZ@ ipres;
@R.VAY@س@R.VAY@ NoInformalInflection;!!!!corpus
@R.VAY@ست@R.VAY@ NoInformalInflection;!!!!corpus
@R.VAY@سون@R.VAY@ ipres;!!!!corpus
@R.VAY@ستون@R.VAY@ ipres;!!!!corpus
!!!!!!!!!!!!
@R.BAR@‌آور@R.BAR@ pres;
@R.BAR@چین@R.BAR@ pres;
@R.BAR@دار@R.BAR@ pres;
@R.BAR@فروش@R.BAR@ pres;
@R.BAR@گردان@R.BAR@ pres;
@R.BAR@گیر@R.BAR@ pres;
@R.BAR@گذر@R.BAR@ presInTrans;
@R.BAR@کن@R.BAR@ pres;
@R.BAR@کش@R.BAR@ pres;
@R.BAR@نه@R.BAR@ pres;
@R.BAR@ریز@R.BAR@ pres;
@R.BAR@شکن@R.BAR@ pres;
@R.BAR@شمر@R.BAR@ pres;
@R.BAR@شمار@R.BAR@ pres;
@R.BAR@خیز@R.BAR@ presInTrans;
@R.BAR@خور@R.BAR@ pres;
@R.BAR@گرد@R.BAR@ presInTrans;
@R.BAZ@گرد@R.BAZ@ presInTrans;
@R.BAZ@گو@R.BAZ@ VAVpres;
@R.BAZ@مان@R.BAZ@ presInTrans;
@R.BAZ@یاب@R.BAZ@ pres;
@R.NEGAH@دار@R.NEGAH@ pres;
@R.BAZ@نمایان@R.BAZ@ pres;!!!!!!!!!!!!!!!!!!!!!!!!!!!!!!!!!new
@R.BAR@دار@R.BAR@ pres;!!!!!!!!!!!!!!!!!!!!!!!!!!!new
@R.FARA@گیر@R.FARA@ pres;!!!!!!!!!!!!!!!!!newnew
@R.VA@دار@R.VA@ pres;!!!!!!!!!!!!!!!!!!!!!newnew

LEXICON iChainImper 
!!!!@R.VAR@ا@R.VAR@ ImpersecondALEFIREG;
@R.DAR@ار@R.DAR@ iImperInfl;!!!!duplicate
@R.DAR@ا@R.DAR@ ImpersecondALEFIREG;
@R.BAZ@رسون@R.BAZ@ iImperInfl;
@R.BAZ@خون@R.BAZ@ iImperInfl;
@R.FARA@خون@R.FARA@ iImperInfl;!!!!corpus
@R.PA@ش@R.PA@ ImpersecondIREG;!!!!duplicate
@R.DAR@ر@R.DAR@ ImpersecondIREG;!!!!duplicate
@R.VAR@ر@R.VAR@ ImpersecondIREG;!!!!!!!!!!!!!!!!!newnew
@R.VA@ر@R.VA@ ImpersecondIREG;!!!!!!!!!!!!!!!!!!!!!newnew
@R.FORU@ر@R.FORU@ ImpersecondIREG;!!!!!!!!!!!!!!!!!newnew
@R.DAR@فت@R.DAR@ iImperInflInTrans;!!!!!!!!!!!!!!!!!!!!!newnew
@R.DAR@وفت@R.DAR@ iImperInflInTrans;!!!!!!!!!!!!!!!!!!!!!newnew
!!!!!!!!!!!!!!!
@R.BAR@ا@R.BAR@ ImpersecondALEFIREG;
@R.BAR@آر@R.BAR@ ImperInfl;
@R.BAR@افراز@R.BAR@ ImperInfl;
@R.BAR@افروز@R.BAR@ ImperInfl;
@R.BAR@انداز@R.BAR@ ImperInfl;
@R.BAR@انگیز@R.BAR@ ImperInfl;
@R.BAR@گزین@R.BAR@ ImperInfl;
@R.BAR@تاب@R.BAR@ ImperInflInTrans;
@R.BAZ@شناس@R.BAZ@ ImperInfl;
@R.FARA@خوان@R.FARA@ ImperInfl;!!!!corpus
@R.DAR@آور@R.DAR@ ImperInfl;!!!!!!!!!!!!!!!!!!!!!!!!!!!new
!!!!@R.DAR@آ@R.DAR@ ImperInflInTrans;!!!!!!!!!!!!!!!!!!!!!!!!!!!new
@R.DAR@مان@R.DAR@ ImperInflInTrans;!!!!!!!!!!!!!!!!!!!!!!!!!!!new
@R.BAZ@گذار@R.BAZ@ ImperInfl;!!!!!!!!!!!!!!!!!!!!!!!!!!!!!!!!!new
@R.BAZ@رسان@R.BAZ@ ImperInfl;!!!!!!!!!!!!!!!!!!!!!!!!!!!!!!!!!new
@R.BAZ@خوان@R.BAZ@ ImperInfl;!!!!!!!!!!!!!!!!!!!!!!!!!!!!!!!!!new
@R.BAR@تابان@R.BAR@ ImperInfl;!!!!!!!!!!!!!!!!!!!!!!!!!!!new
@R.DAR@رو@R.DAR@ ImperInflInTrans;!!!!!!!!!!!!!!!!!!!!!!!!!new
@R.VAR@رو@R.VAR@ ImperInflInTrans;!!!!!!!!!!!!!!!!!newnew
@R.VA@رو@R.VA@ ImperInflInTrans;!!!!!!!!!!!!!!!!!!!!!newnew
@R.FORU@رو@R.FORU@ ImperInflInTrans;!!!!!!!!!!!!!!!!!newnew
@R.DAR@افت@R.DAR@ ImperInflInTrans;!!!!!!!!!!!!!!!!!!!!!newnew
@R.DAR@یاب@R.DAR@ ImperInfl;!!!!!!!!!!!!!!!!!!!!!newnew

LEXICON ImpersecondIREG
!!!امری دوم شخص مفرد برای وایسا و وایستا و واستا و واسا
@P.LONEINFSTEM.ON@:@P.LONEINFSTEM.ON@ iImperInflInTrans;

LEXICON ImpersecondALEFIREG
!!!امری دوم شخص مفرد برای وایسا و وایستا و واستا و واسا
@P.LONEINFSTEM.ON@:@P.LONEINFSTEM.ON@ ALEFImperInflInTrans;

LEXICON iChainSelfImper 
@R.VAR@دار@R.VAR@ iImperInfl;
@R.VA@مون@R.VA@ iImperInflInTrans;
@R.DAR@مون@R.DAR@ iImperInflInTrans;
@R.BAR@گردون@R.BAR@ iImperInfl;
@R.BAR@تابون@R.BAR@ iImperInfl;
@R.BAZ@نمایون@R.BAZ@ iImperInfl;
@R.VAY@س@R.VAY@ ImpersecondIREG;!!!!corpus
@R.VAY@ست@R.VAY@ ImpersecondIREG;!!!!corpus
@R.VAY@سون@R.VAY@ iImperInfl;!!!!corpus
@R.VAY@ستون@R.VAY@ iImperInfl;!!!!corpus
!!!!!!!!!!!!
@R.BAR@‌آور@R.BAR@ ImperInfl;
@R.BAR@چین@R.BAR@ ImperInfl;
@R.BAR@دار@R.BAR@ ImperInfl;
@R.BAR@فروش@R.BAR@ ImperInfl;
@R.BAR@گردان@R.BAR@ ImperInfl;
@R.BAR@گیر@R.BAR@ ImperInfl;
@R.BAR@گذر@R.BAR@ ImperInflInTrans;
@R.BAR@کن@R.BAR@ ImperInfl;
@R.BAR@کش@R.BAR@ ImperInfl;
@R.BAR@نه@R.BAR@ ImperInfl;
@R.BAR@ریز@R.BAR@ ImperInfl;
@R.BAR@شکن@R.BAR@ ImperInfl;
@R.BAR@شمر@R.BAR@ ImperInfl;
@R.BAR@شمار@R.BAR@ ImperInfl;
@R.BAR@خیز@R.BAR@ ImperInflInTrans;
@R.BAR@خور@R.BAR@ ImperInfl;
@R.BAR@گرد@R.BAR@ ImperInflInTrans;
@R.BAZ@گرد@R.BAZ@ ImperInflInTrans;
@R.BAZ@گو@R.BAZ@ VAVImperInfl;
@R.BAZ@مان@R.BAZ@ ImperInflInTrans;
@R.BAZ@یاب@R.BAZ@ ImperInfl;
@R.NEGAH@دار@R.NEGAH@ ImperInfl;
@R.BAZ@نمایان@R.BAZ@ ImperInfl;!!!!!!!!!!!!!!!!!!!!!!!!!!!!!!!!!new
@R.BAR@دار@R.BAR@ ImperInfl;!!!!!!!!!!!!!!!!!!!!!!!!!!!new
@R.FARA@گیر@R.FARA@ ImperInfl;!!!!!!!!!!!!!!!!!newnew
@R.VA@دار@R.VA@ ImperInfl;!!!!!!!!!!!!!!!!!!!!!newnew
